# 求助陈版主，非同控合并财务报表中资产评估增值的影响

提问人：lmn123 时间：2023-02-02 17:22:03
A公司于 2019 年 8 月 31 日购买B公司51%，A公司与B公司在此次交易前不存在关联关系，在合并日B公司的固定资产评估增值 35 万元，该资产的剩余使用寿命为 2 年，那么在编制 2022 年合并财务报表抵消子公司所有者权益时，会出现B公司账面所有者权益的合计数与B公司自购买日持续计算的可辨认净资产的公允价值相同的结果，这是正确的吗？

回答人：chenyiwei
这样的结果是合理的。即购买日存在的可辨认净资产公允价值与原账面价值之间的差异，在购买日后 2 年内已全部通过相关资产的折旧计提而消除。